Config:
  hfst:
    Gen: ../../../src/generator-gt-norm.hfst
    Morph: ../../../src/analyser-gt-norm.hfst
  xerox:
    Gen: ../../../src/generator-gt-norm.xfst
    Morph: ../../../src/analyser-gt-norm.xfst
    App: lookup

Tests:

# todo:
# Proofread the gold standard (below)
# Then: run analyser, then correct. 


  Noun - хо: # Noun 'birch' - partial paradigm
     хо+N+Sg+Nom: хо
     хо+N+Sg+Acc: хомʼ
     хо+N+Sg+Gen: хоʼ
     хо+N+Sg+Dat: хонʼ
     хо+N+Sg+Loc: хохона
     хо+N+Sg+Abl: хоход
     хо+N+Sg+Pros: ховна
     хо+N+Sg+Tra: хоӈэ
     хо+N+Du+Nom: хохʼ
     хо+N+Du+Acc: хохʼ
     хо+N+Du+Gen: хохʼ
     хо+N+Pl+Nom: хоˮ
     хо+N+Pl+Acc: хо
     хо+N+Pl+Gen: хоˮ
     хо+N+Pl+Dat: хохоˮ
     хо+N+Pl+Loc: хохˮна
     хо+N+Pl+Abl: хохот
     хо+N+Pl+Pros: хоˮмна
     хо+N+Pl+Tra: хоˮӈэ

# Possessive forms
     хо+Sg+Nom+PxSg1:хов 
     хо+Sg+Nom+PxSg2:хор  
     хо+Sg+Nom+PxSg3:хода 
     хо+Sg+Nom+PxDu1:хомиʼ
     хо+Sg+Nom+PxDu2:хориʼ
     хо+Sg+Nom+PxDu3:ходиʼ
     хо+Sg+Nom+PxPl1:ховаˮ
     хо+Sg+Nom+PxPl2:хораˮ
     хо+Sg+Nom+PxPl3:ходоʼ
     хо+Sg+Acc+PxSg1:хов   
     хо+Sg+Acc+PxSg1:хоми  
     хо+Sg+Acc+PxSg2:хомд  
     хо+Sg+Acc+PxSg3:хомда 
     хо+Sg+Acc+PxDu1:хомиʼ 
     хо+Sg+Acc+PxDu2:хомдиʼ
     хо+Sg+Acc+PxDu3:хомдиʼ
     хо+Sg+Acc+PxPl1:ховаˮ 
     хо+Sg+Acc+PxPl2:хомдаˮ
     хо+Sg+Acc+PxPl3:хомдоʼ
     хо+Sg+Gen+PxSg1:хон   
     хо+Sg+Gen+PxSg1:хони  
     хо+Sg+Gen+PxSg2:хонд  
     хо+Sg+Gen+PxSg3:хонда 
     хо+Sg+Gen+PxDu1:хониʼ 
     хо+Sg+Gen+PxDu2:хондиʼ
     хо+Sg+Gen+PxDu3:хондиʼ
     хо+Sg+Gen+PxPl1:хонаˮ 
     хо+Sg+Gen+PxPl2:хондаˮ
     хо+Sg+Gen+PxPl3:хондоʼ
     хо+Sg+Dat+PxSg1:хохон   
     хо+Sg+Dat+PxSg1:хохони  
     хо+Sg+Dat+PxSg2:хохонд  
     хо+Sg+Dat+PxSg3:хохонда 
     хо+Sg+Dat+PxDu1:хохониʼ 
     хо+Sg+Dat+PxDu2:хохондиʼ
     хо+Sg+Dat+PxDu3:хохондиʼ
     хо+Sg+Dat+PxPl1:хохонаˮ 
     хо+Sg+Dat+PxPl2:хохондаˮ
     хо+Sg+Dat+PxPl3:хохондоʼ
     хо+Sg+Loc+PxSg1:хохонан   
     хо+Sg+Loc+PxSg1:хохонани  
     хо+Sg+Loc+PxSg2:хохонанд  
     хо+Sg+Loc+PxSg3:хохонанда 
     хо+Sg+Loc+PxDu1:хохонаниʼ 
     хо+Sg+Loc+PxDu2:хохонандиʼ
     хо+Sg+Loc+PxDu3:хохонандиʼ
     хо+Sg+Loc+PxPl1:хохонанаˮ 
     хо+Sg+Loc+PxPl2:хохонандаˮ
     хо+Sg+Loc+PxPl3:хохонандоʼ
     хо+Sg+Abl+PxSg1:хоходан   
     хо+Sg+Abl+PxSg1:хоходани  
     хо+Sg+Abl+PxSg2:хоходанд  
     хо+Sg+Abl+PxSg3:хоходанда 
     хо+Sg+Abl+PxDu1:хоходаниʼ 
     хо+Sg+Abl+PxDu2:хоходандиʼ
     хо+Sg+Abl+PxDu3:хоходандиʼ
     хо+Sg+Abl+PxPl1:хоходанаˮ 
     хо+Sg+Abl+PxPl2:хоходандаˮ
     хо+Sg+Abl+PxPl3:хоходандоʼ
     хо+Sg+Pros+PxSg1:ховнан   
     хо+Sg+Pros+PxSg1:ховнани  
     хо+Sg+Pros+PxSg2:ховнанд  
     хо+Sg+Pros+PxSg3:ховнанда 
     хо+Sg+Pros+PxDu1:ховнаниʼ 
     хо+Sg+Pros+PxDu2:ховнандиʼ
     хо+Sg+Pros+PxDu3:ховнандиʼ
     хо+Sg+Pros+PxPl1:ховнанаˮ 
     хо+Sg+Pros+PxPl2:ховнандаˮ
     хо+Sg+Pros+PxPl3:ховнандоʼ
     хо+Du+Nom+PxSg1:хохюн  
     хо+Du+Nom+PxSg2:хохюд  
     хо+Du+Nom+PxSg3:хохюда 
     хо+Du+Nom+PxDu1:хохюниʼ
     хо+Du+Nom+PxDu2:хохюдиʼ
     хо+Du+Nom+PxDu3:хохюдиʼ
     хо+Du+Nom+PxPl1:хохюнаˮ
     хо+Du+Nom+PxPl2:хохюдаˮ
     хо+Du+Nom+PxPl3:хохюдоʼ;
     хо+Du+Acc+PxSg1:хохюн  
     хо+Du+Acc+PxSg2:хохюд  
     хо+Du+Acc+PxSg3:хохюда 
     хо+Du+Acc+PxDu1:хохюниʼ
     хо+Du+Acc+PxDu2:хохюдиʼ
     хо+Du+Acc+PxDu3:хохюдиʼ
     хо+Du+Acc+PxPl1:хохюнаˮ
     хо+Du+Acc+PxPl2:хохюдаˮ
     хо+Du+Acc+PxPl3:хохюдоʼ
     хо+Du+Gen+PxSg1:хохюн  
     хо+Du+Gen+PxSg2:хохют  
     хо+Du+Gen+PxSg3:хохюта 
     хо+Du+Gen+PxDu1:хохюниʼ
     хо+Du+Gen+PxDu2:хохютиʼ
     хо+Du+Gen+PxDu3:хохютиʼ
     хо+Du+Gen+PxPl1:хохюнаˮ
     хо+Du+Gen+PxPl2:хохютаˮ
     хо+Du+Gen+PxPl3:хохютоʼ
     хо+Pl+Nom+PxSg1:хон   
     хо+Pl+Nom+PxSg2:ход   
     хо+Pl+Nom+PxSg3:хода  
     хо+Pl+Nom+PxDu1:хониʼ 
     хо+Pl+Nom+PxDu2:ходиʼ 
     хо+Pl+Nom+PxDu3:ходиʼ 
     хо+Pl+Nom+PxPl1:хонаˮ 
     хо+Pl+Nom+PxPl2:ходаˮ 
     хо+Pl+Nom+PxPl3:ходоʼ 
     хо+Pl+Acc+PxSg1:хон   
     хо+Pl+Acc+PxSg2:ход   
     хо+Pl+Acc+PxSg3:хода  
     хо+Pl+Acc+PxDu1:хониʼ 
     хо+Pl+Acc+PxDu2:ходиʼ 
     хо+Pl+Acc+PxDu3:ходиʼ 
     хо+Pl+Acc+PxPl1:хонаˮ 
     хо+Pl+Acc+PxPl2:ходаˮ 
     хо+Pl+Acc+PxPl3:ходоʼ 
     хо+Pl+Gen+PxSg1:хоˮн  
     хо+Pl+Gen+PxSg1:хоˮни 
     хо+Pl+Gen+PxSg2:хот   
     хо+Pl+Gen+PxSg3:хота  
     хо+Pl+Gen+PxDu1:хоˮниʼ
     хо+Pl+Gen+PxDu2:хотиʼ 
     хо+Pl+Gen+PxDu3:хотиʼ 
     хо+Pl+Gen+PxPl1:хоˮнаˮ 
     хо+Pl+Gen+PxPl2:хотаˮ 
     хо+Pl+Gen+PxPl3:хотоʼ 
     хо+Pl+Dat+PxSg1:хохоˮн 
     хо+Pl+Dat+PxSg2:хохот 
     хо+Pl+Dat+PxSg3:хохота 
     хо+Pl+Dat+PxDu1:хохоˮниʼ 
     хо+Pl+Dat+PxDu2:хохотиʼ 
     хо+Pl+Dat+PxDu3:хохотиʼ 
     хо+Pl+Dat+PxPl1:хохоˮнаˮ 
     хо+Pl+Dat+PxPl2:хохотаˮ 
     хо+Pl+Dat+PxPl3:хохотоʼ 
     хо+Pl+Loc+PxSg1:хохоˮнан  
     хо+Pl+Loc+PxSg2:хохоˮнат  
     хо+Pl+Loc+PxSg3:хохоˮната 
     хо+Pl+Loc+PxDu1:хохоˮнаниʼ
     хо+Pl+Loc+PxDu2:хохоˮнатиʼ
     хо+Pl+Loc+PxDu3:хохоˮнатиʼ
     хо+Pl+Loc+PxPl1:хохоˮнанаˮ
     хо+Pl+Loc+PxPl2:хохоˮнатаˮ
     хо+Pl+Loc+PxPl3:хохоˮнатоʼ
     хо+Pl+Abl+PxSg1:хохотан 
     хо+Pl+Abl+PxSg2:хохотат 
     хо+Pl+Abl+PxSg3:хохотата 
     хо+Pl+Abl+PxDu1:хохотаниʼ
     хо+Pl+Abl+PxDu2:хохотатиʼ
     хо+Pl+Abl+PxDu3:хохотатиʼ
     хо+Pl+Abl+PxPl1:хохотанаˮ
     хо+Pl+Abl+PxPl2:хохотатаˮ
     хо+Pl+Abl+PxPl3:хохотатоʼ
     хо+Pl+Pros+PxSg1:хоˮманан  
     хо+Pl+Pros+PxSg2:хоˮманат  
     хо+Pl+Pros+PxSg3:хоˮманата 
     хо+Pl+Pros+PxDu1:хоˮмананиʼ
     хо+Pl+Pros+PxDu2:хоˮманатиʼ
     хо+Pl+Pros+PxDu3:хоˮманатиʼ
     хо+Pl+Pros+PxPl1:хоˮмананаˮ
     хо+Pl+Pros+PxPl2:хоˮманатаˮ
     хо+Pl+Pros+PxPl3:хоˮманатоʼ

# Predestinative !Should be added
# Predicative (Nominal conjugation)

     хо+Der/Pr+Ind+Aor+Sc1Sg:ходмʼ
     хо+Der/Pr+Ind+Aor+Sc2Sg:хон  
     хо+Der/Pr+Ind+Aor+Sc3Sg:хо   
     хо+Der/Pr+Ind+Aor+Sc1Du:хониʼ
     хо+Der/Pr+Ind+Aor+Sc2Du:ходиʼ
     хо+Der/Pr+Ind+Aor+Sc3Du:хохаʼ
     хо+Der/Pr+Ind+Aor+Sc1Pl:ховаˮ
     хо+Der/Pr+Ind+Aor+Sc2Pl:ходаˮ
     хо+Der/Pr+Ind+Aor+Sc3Pl:хоˮ  
     хо+Der/Pr+Ind+Prt1+Sc1Sg:ходамзь
     хо+Der/Pr+Ind+Prt1+Sc2Sg:хонась 
     хо+Der/Pr+Ind+Prt1+Sc3Sg:хось   
     хо+Der/Pr+Ind+Prt1+Sc1Du:хонинзь
     хо+Der/Pr+Ind+Prt1+Sc2Du:ходинзь
     хо+Der/Pr+Ind+Prt1+Sc3Du:хоханзь
     хо+Der/Pr+Ind+Prt1+Sc1Pl:ховаць 
     хо+Der/Pr+Ind+Prt1+Sc2Pl:ходаць 
     хо+Der/Pr+Ind+Prt1+Sc3Pl:хоць   
